【裁判字號】    98,簡上,1014
【裁判日期】    990204
【裁判案由】    詐欺
【裁判全文】
臺灣桃園地方法院刑事判決            98年度簡上字第1014號
上  訴  人
即  被  告  甲○○
上列上訴人即被告因詐欺案件，不服本院於民國98年9 月14日所
為之九十八年度壢簡字第二四九八號第一審簡易判決（聲請簡易
判決處刑案號：九十八年度偵字第一四二五四號），提起上訴，
本院管轄第二審合議庭判決如下：
    主  文
上訴駁回。
    事實及理由
一、本案經本院合議庭審理結果，認原審簡易判決以被告甲○○
    犯刑法第三百三十九條第一項之詐欺取財罪，判處有期徒刑
    三月，並諭知易科罰金折算之標準為以新臺幣（下同）一千
    元折算一日，認事用法及量刑均無不當，應予維持，並引用
    原審簡易判決書記載之事實、證據及理由（如附件）。
二、被告上訴意旨略以：原判決任意推斷事實，因其從未至楊梅
    分局接受偵訊，何來偵訊筆錄，且證人間具有親屬關係，難
    令被告甘服云云。
三、被告甲○○對於本案認定其犯罪之供述證據，因其經本院合
    法傳喚未到庭，復未於言詞辯論終結前聲明異議，本院審酌
    該等供述證據及其他非供述證據作成之情況，並無依法應排
    除其證據能力之情形，是後述所引用之證據能力均無疑義，
    先予敘明。
四、被告雖以前開情詞置辯，惟查：
（一）原判決並未述及本件被告有於楊梅分局接受詢問之筆錄，
      是被告此部分所辯尚屬無據。
（二）又證人陳湯六妹、陳彭月英固分別為證人即告訴人乙○○
      之伯母與母親，然其二人與證人乙○○均與被告素昧平生
      ，證人乙○○更於偵查中到庭作證時，依法具結以擔保其
      證詞之憑信性，衡情其等即無故意捏詞誣陷被告之理。況
      由本件被告遭查獲之經過，係因證人乙○○記下被告當時
      所騎乘之重型機車車牌號碼為6FA-810 號，警員再依車籍
      資料循線查獲被告，足見證人乙○○之指訴非虛。再依被
      告於偵查中對檢察官問其是否認罪時，被告答稱「認罪」
      ，檢察官再進一步確認被告是否確實承認本件犯行時，被
      告則表示「我不想回答」，檢察官追問被告為何先前要認
      罪時，被告仍表示「不回答」之過程（見偵查卷第24頁）
      ，則被告若果真受有冤屈，自無向檢察官坦承犯罪之理，
      且於檢察官一再確認其是否有本件犯行時，又不為自己據
      理力爭，是被告徒以證人間具有親屬關係而否認其等證述
      之憑信性，尚無足採。況且，本件被告上訴後，除第一次
      準備程序到庭表示要另行委請律師代為辯護外，嗣經本院
      合法傳喚均無正當理由未到庭，亦未委任律師為其主張權
      利，益徵其所辯僅係飾卸之詞，尚難採信。
（三）綜上所述，本案事證明確，被告所辯要無足採信，其犯行
      堪以認定，應依法論科。
五、綜上所述，本院認原判決已詳述論罪科刑之理由及量刑依據
    ，核無不當，被告猶執前詞提起上訴，並無理由，應予駁回
    。
六、本件被告經合法傳喚，無正當理由不到庭，爰不待其陳述，
    逕行判決。
據上論斷，應依刑事訴訟法第四百五十五條之一第一項、第三項
、第三百六十八條、第三百七十一條、第三百七十三，判決如主
文。
本案經檢察官馮浩庭到庭執行職務。
中    華    民    國    99    年    2     月    4     日
                  刑事第十二庭審判長法  官  魏于傑
                                    法  官  許雅婷
                                    法  官  李文娟
以上正本證明與原本無異。
本件不得上訴。
                                    書記官  蕭秀蓉
中    華    民    國    99    年    2     月    8     日
附錄本案論罪科刑法條全文：
刑法第三百三十九條第一項

司法院資訊處製作；財團法人民間司法改革基金會備份。
